# 求教陈版主，关于业务核算

提问人：rightyk11 时间：2023-10-23 18:49:02
陈版主好！
公司新开展了一项新业务，不知如何核算，具体情况如下
公司从事汽车租赁和管理业务，为逐渐转型为单纯汽车管理的轻资产公司，本年度计划新增一种业务模式，客户a公司计划租赁汽车，b公司为另外一家公司。我公司计划和b公司共同买一辆车租给a公司，我公司出资车款5%并承担车辆管理工作，b公司向a公司提供租赁业务并向我公司支付车管费用，因为我公司出了5%车款，故b公司支付给我公司的车管费用较市场车管费多10%，该辆车对外出租的利润由我公司和b公司按照出资比例分配利润。
客户a公司原为我公司客户，车管费为实际需要提供的服务，不含业务介绍费成份。汽车产权在b公司。购车款由我公司和b公司直接打给汽车销售公司。
想麻烦问下，我公司出的5%购车款能否确认为一项金融资产，日后的产出市场价格的管理收入能否全额确认收入，谢谢陈版主！

回答人：chenyiwei
该业务模式包含两项要素： 1 、出资承担5%的购车款（形成一项金融资产）； 2 、提供管理服务，获取管理费收入。其中，所获得的分成款超出本企业出资比例的部分是提供管理服务的收入，确认为主营业务收入或者其他业务收入；出资的购车款确认为一项金融资产（根据合同现金流量特征和管理金融资产的业务模式确定其分类），根据另一投资人B分的的款项按比例折算的部分为金融资产的回报，计入投资收益。
例如，某年可分配的款项合计 100 ，其中本企业分得 10 ，B公司分得 90 。则：B公司出资95%但分得 90 ，说明分配款项中属于投资资本回报的金额=90/95%=94.74，故本企业分得 10 中，4.74（94.74-90）为出资的回报，5.26为管理费收入。该部分管理费收入的合理性需予以关注，例如与市场上同类或类似服务的报价、本企业为管理服务实际发生的成本等相比较。